臺灣臺中地方法院刑事判決
110年度交簡上字第151號
上  訴  人  臺灣臺中地方檢察署檢察官
被      告  陳泓儒


上列上訴人即被告因過失傷害案件，不服本院民國110 年3 月30
日第一審判決（原審案號：110 年度交簡字第151號；起訴案號
：109 年度偵字第8886號）而提起上訴，本院管轄第二審之合議
庭判決如下：
    主      文
上訴駁回。
陳泓儒緩刑貳年。
    事實及理由
一、本案經本院審理結果，認第一審判決認事用法及量刑均無不
    當，應予維持，並均引用第一審判決書記載之事實、證據及
    理由如附件。
二、檢察官上訴意旨略以：被告陳泓儒於本案車禍事故應負全部
    肇事責任，且告訴人陳韻竹因本案車禍事故所致傷勢嚴重，
    被告事後未與告訴人達成和解，未取得告訴人原諒，難認其
    犯後態度良好，原審量刑過輕云云。
三、經查：
  ㈠按刑之量定，係實體法賦予法院得自由裁量之事項，倘未逾
    越法律所規定之範圍，或濫用其權限，即不得任意指為違法
    （最高法院75年台上字第7033號判例意旨參照）。且在同一
    犯罪事實與情節，如別無其他加重或減輕之原因，下級審量
    定之刑，亦無過重或失輕之不當情形，則上級審法院對下級
    審法院之職權行使，原則上應予尊重（最高法院85年度台上
    字第2446號刑事判決意旨參照）。
  ㈡本件原審審酌被告駕車行駛於道路上，竟於路口轉角處違規
    停車，起駛復未讓行進中車輛先行而肇事，過失情節非輕，
    惟考量被告犯後坦承犯行，兼衡告訴人陳韻竹所受傷害程度
    、被告迄未能與告訴人達成和解賠償損害及被告自陳之教育
    程度、家庭經濟狀況等一切情狀，量處拘役50日，如易科罰
    金，以新臺幣1000元折算1 日，其量刑及所諭知之易科罰金
    之折算標準均稱允當，揆諸上開說明，原審量刑尚無裁量權
    濫用、過重或失輕之不當或違法之處。
  ㈢按，凡有審理事實職權之法院，均得依其職權諭知緩刑，第
    二審以判決駁回上訴時，仍得諭知緩刑之宣告。本院審酌本
    案被告前未曾受有期徒刑以上刑之宣告，有臺灣高等法院被
    告前案紀錄表1 份附卷可憑，其因一時疏忽，致罹刑章，於
    犯後坦承犯行，且與告訴人達成和解並依約給付，此有本院
    110 年度中司附民移調字第115號調解程序筆錄、刑事陳報
    狀各1 份（見本院二審卷第103至第104頁）在卷可查，而告
    訴代理人亦於本院二審審理時表示同意給予被告緩刑機會等
    語（見本院二審卷第122頁），被告經此偵、審程序及罪刑
    之宣告，應知所警惕而信無再犯之虞，本院因認被告所受宣
    告之刑以暫不執行為適當，爰宣告如主文所示之緩刑期間，
    以啟自新。
據上論斷，應依刑事訴訟法第455 條之1 第1 項、第3 項、第37
3 條、第368 條，刑法第74條第1項第1款，判決如主文。
本案經檢察官劉文賓提起公訴，檢察官郭逵到庭執行職務。
中　　華　　民　　國　　110 　年　　10　　月　　28　　日
             刑事第十九庭  審判長法  官 李婉玉
　　　　　　　　　               法  官 吳逸儒
　　　　　　　　　               法  官 林雷安
以上正本證明與原本無異。
不得上訴。
                                書記官  黃英寬
中　　華　　民　　國　　110 　年　　10　　月　 28 　　日
附件